臺灣臺北地方法院民事判決　九十一年度訴字第八四三號
　　原　　　告　台北國際商業銀行股份有限公司
　　法定代理人　己○○
　　訴訟代理人　戊○○
　　被　　　告　甲○○
　　　　　　　　丁○○
　　　　　　　　丙○○
　　　　　　　　乙○○
右當事人間請求清償借款事件，本院判決如左：
    主    文
被告應連帶給付原告新台幣肆拾玖萬仟貳佰捌拾貳元，及自民國九十年一月二十八
日起至清償日止，按年息百分之八點七五計算之利息，並自民國九十年二月二十八日
起至清償日止，逾期在六個月以內者，按上開利率百分之十，逾期超過六個月者，按
上開利率百分之二十計算之違約金。
被告甲○○應給付原告新台幣捌萬壹仟柒佰玖拾貳元，及其中新台幣柒萬陸仟柒佰柒
拾參元，自民國九十年六月十八日起至清償日止，按日息萬分之五計算之利息，暨按
上開利息之百分之十計算之違約金。
訴訟費用由被告甲○○、丁○○、丙○○、乙○○連帶負擔十分之九，餘由被告甲○○負擔。
本判決第一、二項於原告分別以新台幣壹拾陸萬肆仟元、貳萬柒仟元供擔保後，得假
執行。
    事    實
甲、原告方面：
一、聲明：除假執行擔保金額外，如主文第一、二項所示。
二、陳述：
（一）原告原名稱為「台北區中小企業銀行股份有限公司」已奉核准更名為「台北國
      際商業銀行股份有限公司」，合先敘明。
（二）被告甲○○邀同其餘被告為連帶保證人，於民國八十八年七月二十六日向原告
      借用新台幣（下同）六十五萬元，約定借款期限自八十八年七月二十七日起至
      九十三年七月二十七日止，利息按年息百分之八點七五計算，分六十期按月平
      均攤還，如未依約履行，即喪失期限利益，全部債務視為到期，除仍按上開利
      率計息外，逾期清償在六個月以內者，按上開利率百分之十，超過六個月者，
      按上開利率百分之二十計付違約金。詎被告甲○○僅償還本息至九十年一月二
      十七日後即未依約繳納，依約全部債務視為到期，尚欠本金四十九萬三千二百
      八十二元及利息、違約金迄未清償，被告應負連帶清償責任。
（三）又被告甲○○於八十五年六月十三日向原告申請信用卡使用，約定依原告寄送
      之繳款通知單上所規定之日期及方式繳付帳款，如未於每月繳款截止日前付清
      當期最低應繳金額或遲誤繳款期限者，各筆得計入循環信用本金之帳款，自該
      筆帳款入帳日起以日息萬分之五計算之利息；並依循環信用利息額百分之十計
      付違約金。嗣被告甲○○持卡簽帳消費，累計至九十年五月底，積欠七萬六千
      七百七十三元，循環利息四千五百六十三元，違約金四百五十六元，合計共積
      欠八萬一千七百九十二元。詎被告甲○○對上開帳款未於最後繳款期限（九十
      年六月十七日）前繳付，依約原告自得請求其給付尚欠消費款八萬一千七百九
      十二元及利息、違約金。
三、證據：提出經濟部公司執照影本一份、銀行營業執照影本一份、變更登記事項卡
    影本一份、借據影本一份、繳息清單影本一份、信用卡申請書及約定條款影本一
    份、信用卡繳款通知單影本一份為證。
乙、被告方面：
壹、被告甲○○部分：
  　未於言詞辯論期日到場，亦未提出書狀作何聲明或陳述。
貳、被告丁○○、丙○○、乙○○部分：
一、聲明：駁回原告之訴及其假執行之聲請。
二、陳述：自認原告主張之事實，希望與被告談和解。
    理    由
一、本件被告甲○○未於言詞辯論期日到場，核無民事訴訟法第三百八十六條所列各
    款情形，爰依原告之聲請，由其一造辯論而為判決。
二、本件原告主張被告甲○○邀同其餘被告為連帶保證人，於八十八年七月二十六日
    向原告借用六十五萬元，約定借款期限自八十八年七月二十七日起至九十三年七
    月二十七日止，利息按年息百分之八點七五計算，分六十期按月平均攤還，如未
    依約履行，即喪失期限利益，全部債務視為到期，除仍按上開利率計息外，逾期
    清償在六個月以內者，按上開利率百分之十，超過六個月者，按上開利率百分之
    二十計付違約金。詎被告甲○○僅償還本息至九十年一月二十七日後即未依約繳
    納，依約全部債務視為到期，尚欠本金四十九萬三千二百八十二元及利息、違約
    金迄未清償。又被告甲○○於八十五年六月十三日向原告申請信用卡使用，約定
    依原告寄送之繳款通知單上所規定之日期及方式繳付帳款，如未於每月繳款截止
    日前付清當期最低應繳金額或遲誤繳款期限者，各筆得計入循環信用本金之帳款
    ，自該筆帳款入帳日起以日息萬分之五計算之利息；並依循環信用利息額百分之
    十計付違約金，嗣被告甲○○持卡簽帳消費，累計至九十年五月底，合計積欠消
    費帳款八萬一千七百九十二元未於最後繳款期限（九十年六月十七日）前繳付等
    事實，業據提出與其所述相符之借據、繳息清單、信用卡申請書及約定條款、信
    用卡繳款通知單等件為證，並為被告丁○○、丙○○、乙○○所自認，而被告甲○○既不於言詞辯論期日到場爭執，復未提出書狀答辯以供本院斟酌，本院審酌
    上開證據，認為原告主張之事實為可採信。
三、按消費借貸之借用人應於約定期限內，返還與借用物種類、品質、數量相同之物
    ，民法第四百七十八條前段定有明文。又保證債務之所謂連帶，係指保證人與主
    債務人負同一債務，對於債權人各負全部給付之責任而言（最高法院四十五年台
    上字第一四二六號判例參照）。如前所述，系爭借款債務已屆清償期，原告自得
    請求借款人即被告甲○○返還借款及約定之利息、違約金；而被告丁○○、丙○○、乙○○為該借款債務之連帶保證人，依法應負連帶清償責任。另被告甲○○
    向原告申請信用卡使用積欠消費款未償，原告亦得請求其清償該消費款及約定之
    利息、違約金。
四、從而，原告本於消費借貸及連帶保證之法律關係，請求被告連帶給付四十九萬三
    千二百八十二元，及自九十年一月二十八日起至清償日止，按年息百分之八點七
    五計算之利息，並自九十年二月二十八日起至清償日止，逾期在六個月以內者，
    按上開利率百分之十，逾期超過六個月者，按上開利率百分之二十計算之違約金
    。及本於信用卡契約，請求被告甲○○給付八萬一千七百九十二元，及其中七萬
    六千七百七十三元，自九十年六月十八日起至清償日止，按日息萬分之五計算之
    利息，暨按上開利息之百分之十計算之違約金，依法即無不合，應予准許。
五、假執行之宣告：
    原告陳明願供擔保，聲請宣告假執行，核無不合，爰酌定相當擔保金額准許之。
六、結論：本件原告之訴為有理由，依民事訴訟法第三百八十五條第一項前段、第七
    十八條、第八十五條第二項、第三百九十條第二項，判決如主文。
中　　　華　　　民　　　國　　九十一　　年　　　二　　　月　　二十七　　日
                                            民事第二庭法      官　曾部倫
右為正本係照原本作成。
如對本判決上訴，須於判決送達後廿日內向本院提出上訴狀。
中　　　華　　　民　　　國　　九十一　　年　　　二　　　月　　二十七　　日
　　　　　　　　　　　　　　　　　　　　　　　　　　　法院書記官　柯月英
